【裁判字號】    91,簡上,255
【裁判日期】    920326
【裁判案由】    侵占
【裁判全文】
臺灣板橋地方法院刑事判決                        九十一年度簡上字第二五五號
    上訴人  即
    被      告  甲○○
右上訴人因侵占案件，不服本院九十一年度重簡字第九一一號，中華民國九十一年八
月二十六日第一審判決（聲請簡易判決處刑書案號：臺灣板橋地方法院檢察署九十一
年度偵字第七三六七號）提起上訴，本院管轄第二審之合議庭判決如左：
    主  文
上訴駁回。
    事  實
一、甲○○自民國八十五年五月十五日起，任職位於臺北縣新莊市○○路二三六號曜
    群實業有限公司（下稱曜群公司），擔任業務經理，負責接受客戶訂貨、收取貨
    款等工作，為從事業務之人，竟意圖為自己不法之所有，於八十九年六月十五日
    ，利用職務上之便利，將欣合裝訂企業有限公司（下稱欣合公司）寄交予曜群公
    司用以支付貨款之支票號碼AC0000000、發票日八十九年六月十五日、票面金額
    新台幣（下同）七萬元、發票人鄭俊明、付款行淡水信用合作社竹圍分社之支票
    一紙，未交付予曜群公司之會計入帳，而將該支票變易持有為所有之意思予以侵
    占入己，並向銀行提示兌現供己花用。
二、案經曜群公司會計乙○○告發臺北縣政府警察局新莊分局報請臺灣板橋地方法院
    檢察署檢察官偵查並聲請簡易處刑。
    理  由
一、訊據上訴人即被告甲○○雖承認將右開支票存入自己銀行帳戶花用之事實，惟矢
    口否認有何業務侵占犯行，辯稱欣合公司於八十八年向曜群公司訂貨，但欣合公
    司訂貨錯誤，經由第三家精美公司從中協調，另外再作一批新的，新貨也交貨，
    錢也收到，但欣合公司原本訂的貨一直在公司沒有送出去，在精美公司協調下，
    約定由欣合公司銷售半年，如果銷售不出去，欣合公司願意付一半的錢，經過半
    年欣合公司沒有銷售出去，欣合公司的鄭小姐說營運有困難沒有錢，拿不出一半
    的錢，而鄭小姐開一張七萬元的支票給伊，請伊去幫他銷售這些貨，算是傭金云
    云。經查：右揭事實，業據告發人即曜群公司會計乙○○於警、偵訊及本院審理
    時指述明確，並據證人丁○○即曜群公司前負責人於本院審理時結證屬實，其證
    稱「（問：公司往來的客戶及所訂的貨物是否都清楚？）都清楚」、「（問：之
    前公司與欣合裝訂公司交易多久？）一、二筆而已」、「（問：時間約何時？）
    八十九年左右」、「（問：當初欣合裝訂公司訂何物品？貨款多少？）當時他們
    是訂ＰＶＣ類的東西，他們訂二千碼，我們交給他們壹仟碼，壹仟碼留在我們公
    司，欣合裝訂公司先付七萬元給我們公司，業務有蓋我們公司的章」、「（問：
    二千碼全部的貨款應是多少？）一碼七十元來算，二千碼的話是十幾萬元；我們
    已經出貨一半，一半放在我們公司裡面，所以他們先給七萬元」、「（問：欣合
    裝訂公司除了訂二千碼ＰＶＣ之外，有無訂其他東西？）我記得只有訂這個東西
    」、「（問：如何知道欣合裝訂公司有開七萬元的票？）欣合公司有傳真支票影
    本到公司，會計小姐看到後有告訴我，我說先等一等，業務員回來再說，後來都
    沒有看到這張票」、「（問：會計小姐是否有將傳真資料給你看？）有的」、「
    （問：是否就是這個傳真？《提示偵卷第十一頁》）是的」（參見本院九十一年
    十一月二十七日訊問筆錄），而證人丙○○即欣合公司之負責人於本院審理時亦
    結證稱前開七萬元之支票係給曜群公司用以支付貨款，係伊公司直接寄給曜群公
    司，伊公司寄支票前有先傳真給曜群公司，伊沒有私下委託被告處理當初訂錯的
    貨，該七萬元之支票並非是給被告的傭金，亦非與被告間之私人借貸，該七萬元
    支票是要賠償給曜群公司因為訂錯貨的貨款等情（詳本院九十一年十一月二十七
    日訊問筆錄），此外，並有欣合公司領款收據回傳資料、欣合公司傳真前開支票
    予曜群公司之傳真資料等影本在卷可稽，足認被告前開所辯，應係推諉飾卸之詞
    。參以，若前開七萬元之支票係欣合公司負責人丙○○欲給被告之傭金，何以未
    將該支票直接交付予被告，而係郵寄至曜群公司，並於郵寄前先將該支票傳真予
    曜群公司會計以示慎重（且被告於警訊時亦自承該支票係欣合公司所寄付的），
    此並有欣合公司領款收據回傳資料、欣合公司傳真前開支票予曜群公司之傳真資
    料等影本附卷足憑，亦足徵告發人乙○○及證人丙○○、丁○○前開所述與事實
    相符，均可採信。綜上，被告前開所辯顯係圖卸刑責之詞，不足採信。本件事證
    明確，被告犯行堪以認定。
二、核被告所為，係犯刑法第三百三十六條第二項業務侵占罪。原審援引刑法第二條
    第一項前段、第三百三十六條第二項、第四十一條第一項前段，罰金罰鍰提高標
    準條例第一條前段、第二條之規定，判處上訴人即被告有期徒刑六月，並諭知易
    科罰金之折算標準，其判決認事用法，俱無違誤，量刑亦甚妥適，上訴人即被告
    空言否認犯行，而指摘原審判決不當，為無理由，應予駁回。
據上論斷，應依刑事訴訟法第四百五十五條之一第一項、第三項、第三百六十八條，
判決如主文。
本案經檢察官朱帥俊到庭執行職務。
中      華      民      國      九十二      年      三      月  二十六  日
                                臺灣板橋地方法院刑事第三庭
                                    審判長法  官  鄭  水  銓
                                          法  官  蕭  一  弘
                                          法  官  李  幼  妃
右正本證明與原本無異。
不得上訴。
                                          書記官  強  梅  芳
中      華      民      國      九十二      年      三      月  二十八  日
附錄本案論罪科刑法條全文
刑法第三百三十六條
對於公務上或因公益所持有之物，犯前條第一項之罪者，處一年以上七年以下有期徒
刑，得併科五千元以下罰金。
對於業務上所持有之物，犯前條第一項之罪者，處六月以上五年以下有期徒刑，得併
科三千元以下罰金。
前二項之未遂犯罰之。


司法院資訊處製作；財團法人民間司法改革基金會備份。
